# 存货期末计量依据

提问人：xd860205 时间：2018-07-08 22:46:47
请教老师们。存货期末是以可变现净值计量的。在理论上可变现净值的计量时间基础是现在，应更多参考资产负债表日的市场售价。
但在审计实践中，往往大量参考其后事项的合同来确定可变现净值，是否与理论有冲突？

回答人：chenyiwei
参考：http://bbs.esnai.com/forum.php?m ... 878&pid=8905623。